BRANDON STIVENS SANCHEZ FUQUENE

INGENIERO DE SISTEMAS

SOBRE MÍ

Ingeniero de sistemas con experiencia en el área de sistemas y tecnologías de la información realizando funciones de administración de avaya, backups, directorio activo, office 365, red de internet, sharepoint, usuarios, VMware, Windows server 2016, mantenimiento de equipos de cómputo lógico y físico, elaboración y presentación de informes e indicadores de gestión, atención, asesoramiento y servicio al cliente interno y externo, reporte de novedades,

implementación de planes de mejoramiento continuo; Con liderazgo, capacidad de análisis, innovación, orientación a resultados y adaptabilidad.

Conocimientos Lingüísticos:

Español (Lengua materna) Francés (Intermedio) Inglés (Principiante)

Portafolio web:

https://bssanchezf31.netlify.app/

ESTUDIOS

DIPLOMADO EN PROGRAMACION EN PHP

POLITECNICO DE COLOMBIA ENERO 2024

DIPLOMADO EN AUDITORIA DE SISTEMAS DE GESTION -ISO 19011:2018

POLITECNICO DE COLOMBIA ENERO 2024

CURSO SQL - CONSULTAS + CHATGPT

PLATAFORMA UDEMY DICIEMBRE 2023

CORPORACIÓN UNIVERSITARIA REMINGTON

INGENIERO DE SISTEMAS. 2012- 2017

INSTITUTO CENIS DE COLOMBIA

TÉCNICO LABORAL EN SISTEMAS. 2011 - 2012

INSTITUCIÓN EDUCATIVA JOSÉ ANTONIO GALÁN BACHILLERATO

2010

EXPERIENCIA LABORAL

ADMINISTRADOR DE PLATAFORMAS VISION SOFTWARE FEBRERO 2024 - ACTUALMENTE

Funciones:

- Administrador Azure Office 365.
- Administrador Directorio Activo
- Administrador SharePoint
- Administrador Usuarios
- Administrador VMware
- Administrador Windows Server 2016..
- Creación de Informes
- Soporte a los usuarios de la empresa.
- Validación de Servidores.

Tel: +57 313 753 6096 Correo: stiven.w7ta@gmail.com Bogota - Colombia

CAVELIER ABOGADOS

COORDINADOR DE TI

DICIEMBRE 2022 - DICIEMBRE 2023

Logros:

- Implementación de seguridad de la información con sistema de doble autenticación con Azure y MO365.
- Implementación de nueva estructura organizacional en la nube con sistema de perfiles para las diferentes áreas y cargos de la empresa con SharePoint.
- Proyecto de mejora de Wifi para los diferentes pisos de la empresa.
- Implementación de Backup Incremental encriptado en la nube con AWS y Duplicati.

Funciones:

- Administrador Avaya
- Adminsitrador AWS (Amazon Web Services)
- Administrador Azure Office 365.
- Administrador Directorio Activo
- Administrador Red de Internet.
- Administrador SharePoint
- Administrador Usuarios
- Administrador Windows Server 2016.
- Backups de Información con AWS.
- Contacto con Proveedores.
- Creación de Informes
- Creacion manual de usuario y administrador.
- Mejora en la seguridad de información.
- Soporte a los usuarios de la empresa.
- Validación de Servidores.

CI SIGRA SA

INGENIERO DE SOPORTE

OCTUBRE 2021 - JUNIO 2022

- Administrador de la Red de Internet.
- Soporte a los usuarios de la empresa
- Administrador de redes LAN WAN WLAN VPN.
- Mantenimiento Preventivo y Correctivo equipos de cómputo con Sistema Operativo Linux Ubuntu.
- Backups de Información
- Administrador de usuarios
- Contacto con Proveedores
- Validaciónde Servidores
- Soporte a las Impresorasde la empresa.
- · Inducción a los nuevos trabajadores.
- Creación, Seguimiento y Cierre de incidencias.

AZTECA COLOMBIA SAS

INGENIERO MESA DE AYUDA

FEBRERO 2021 - SEPTIEMBRE 2021

- Atención de incidencias y requerimientos a clientes empresariales teniendo en cuenta los ANS pactados.
- Creación deIncidencias y Gestión de fallas.
- Agendamiento depersonal técnico de servicio Banda Ancha, TelefoníaFija, Red de datos (LAN-WAN-VPNMPLS).
- Monitoreo a canales de datos e Internet Banda Ancha y Fibra Óptica.
- Seguimiento y Cierre de Incidencias.

Tel: +57 313 753 6096 Correo: stiven.w7ta@gmail.com Bogota - Colombia

EZENTIS - COLOMBIA

ANALISTA SERVICIOS CONVERGENTES

NOVIEMBRE 2017 - OCTUBRE 2018 // OCTUBRE 2019 - OCTUBRE 2020

- Atención de incidencias y requerimientos a clientes empresariales y mayoristas de Telefónica Telecom Colombia, teniendo en cuenta los ANS pactados.
- Creación deIncidencias y Gestión de fallas.
- Agendamiento depersonal técnico de servicio Banda Ancha, Televisión, Telefonía Fija, Red de datos (LAN-WANVPN-MPLS).
- Monitoreo acanales de datos e InternetBanda Ancha.

TELEPERFORMANCE - VODAFONE ASESOR DE SERVICIOSY SOPORTE TÉCNICO DICIEMBRE 2014 - OCTUBRE DE 2017

- Atención deincidencias y requerimientos a clientes empresariales teniendo en cuenta los ANS pactados.
- Creación deIncidencias y Gestión de fallas.
- Agendamiento depersonal técnico de servicio Banda Ancha, TelefoníaFija, Red de datos (LAN-WAN-VPNMPLS).
- Monitoreo a canales de datos e Internet Banda Ancha y Fibra Óptica. Seguimiento y Cierre de Incidencias.

HABILIDADES COMPLEMENTARIAS

Programación	Infraestructura
HTML	Windows Server
CSS	Directorio Activo
JavaScript	AZURE - OM365
Git	Directorio Activo
Angular	AWS
SQL	Duplicati

REFERENCIAS LABORALES

OSCAR STIVEN OVALLE

DESARROLLADOR FULL STACK SSR

TEL: 305 811 8495

GUSTAVO GARZÓN

INGENIERO DE SISTEMAS

TEL: 301 4551329

REFERENCIAS PERSONALES

GABRIELA VELÁSQUEZ

DIRECTORA DE OPERACIONES STAR CONSULTING GROUP

TEL: 3118200286

Tel: +57 313 753 6096 Correo: stiven.w7ta@gmail.com Bogota - Colombia